【裁判字號】    95,家抗,6
【裁判日期】    950626
【裁判案由】    限定繼承
【裁判全文】
臺灣基隆地方法院民事裁定               95年度家抗字第6號
抗  告  人  乙○○
                        號
上列抗告人因限定繼承事件，對於中華民國95年4月26日本院95
年度繼字第36號裁定提起抗告，本院裁定如下：
       主      文
抗告駁回。
抗告費用由抗告人負擔。
      理      由
一、按繼承人得限定以因繼承所得之遺產，償還被繼承人之債務
    ；為限定之繼承者，應於繼承開始時起，三個月內，開具遺
    產清冊呈報法院；遺產繼承人，除配偶外，依左列順序定之
    ：一、直系血親卑親屬。二、父母。三、兄弟姊妹。四、祖
    父母，民法第1154條第1項、第1156條第1項前段、民法第
    1138條分別定有明文。又按非訟事件之聲請書狀應載明供證
    明或釋明用之證據；非訟事件之聲請或陳述，欠缺法定要件
    ，而其情形可以補正者，法院應限期命其補正，逾期不為補
    正時，應以裁定駁回之，非訟事件法第30條第1項第4款、非
    訟事件法施行細則第13條亦有明定。
二、本件抗告人主張其為被繼承人甲○○之弟，被繼承人於民國
    94 年10月18日死亡，爰聲明就其遺產為限定之繼承云云，
    惟未據提出載明甲○○全體繼承人之繼承系統表及被繼承人
    第一、二順位繼承人之戶籍謄本，以釋明被繼承人甲○○已
    無第一、二順位繼承人，經原審於95年1月23日以基院生民
    地字第二００號函通知聲請人於文到5日內補正前揭供釋明
    用之證據，該通知已於95年1月26日送達於抗告人（見原審
    卷第9、10頁），抗告人於收受該通知後逾期仍未補正，原
    審乃於95年4月26日裁定駁回抗告人之聲請。
三、抗告意旨略以: 被繼承人甲○○生前長居日本，其旅日期間
    之情形，抗告人並不瞭解，被繼承人在日本之戶籍資料，抗
    告人亦難以查證，以致目前仍無法獲得云云。
四、經查: 被繼承人甲○○自84年間居住於日本，並與日本國人
    結婚，迄93年10月12日始返國等情，有戶籍謄本一紙附於原
    審卷內可憑。而原審命抗告人補正之資料中，被繼承人第一
    順位繼承人之相關資料，固因被繼承人生前長居日本而需較
    長時間始能取得，惟抗告人收受原審補正通知迄今己逾5月
    ，此期間已足抗告人赴日取得被繼承人第一順位繼承人之相
    關資料，抗告人不僅迄未補正此部分證據，亦遲未提出可在
    台取得之被繼承人第二順位繼承人戶籍謄本，致本院無從確
    認被繼承人是否已無前順位繼承人可得繼承其遺產，而得由
    後順位之聲請人繼承，其聲明限定繼承自非合法，不應准許
    。從而，原裁定法院依上開規定予以駁回，洵無違誤，抗告
    意旨指摘原裁定不當，求予廢棄，即無理由，應予駁回。
五、據上論結，本件抗告為無理由，爰裁定如主文。
中    華    民    國    95    年    6     月    26    日
                  審判長法  官  邱璿如
                        法  官  李木貴
                        法  官  姚貴美
以上正本證明與原本無異。
本裁定除以適用法規顯有錯誤為理由，並經本院許可外，不得再
抗告。
如提起再抗告，應於收受送達後10日內向本院提出在抗告狀，並
繳納再抗告費新台幣1000元。
中    華    民    國    95    年    6     月    26    日
                        書記官  江美琪


司法院資訊處製作；財團法人民間司法改革基金會備份。
